臺灣桃園地方法院刑事判決　　　　　　　　　　　　　九十一年度交易字第七九號
　　公　訴　人　臺灣桃園地方法院檢察署檢察官
　　被　　　告　丙○○
右列被告因妨害公務等案件，經檢察官提起公訴（九十年度偵字第二一０九四號），
本院判決如左︰
    主  文
丙○○服用酒類，不能安全駕駛動力交通工具而駕駛，處拘役伍拾日，如易科罰金，
以佰元折算壹日。又於公務員依法執行職務時，當場侮辱，處有期徒刑貳月，如易
科罰金以佰元折算壹日。又對於公務員依法執行職務時，施強暴、脅迫，處有期徒
刑肆月，如易科罰金，以佰元折算壹日。應執行有期徒刑伍月，拘役伍拾日，有期
徒刑、拘役如易科罰金，均以佰元折算壹日。
    事  實
一、丙○○於民國九十年十二月四日夜間，獨自一人飲用私釀米酒約半瓶。明知其飲
    酒後已不能安全駕駛動力交通工具，竟於同日夜間十一時許飲酒後，駕駛車牌號
    碼ＪＮ八－六七五號重型機車，沿桃園縣龍潭鄉○○路行駛，迨行駛至中豐路上
    林段三三七號靠近丙○○住處附近之交叉路口前時，適有桃園縣警察局平鎮分局
    龍潭分駐所甲○○○○及乙○○○○駕巡邏車在該處之慢車道上慢行，依法執行
    巡邏勤務，見丙○○騎乘機車在車道上咆哮，繼將所駕機車停放在巡邏車左前方
    ，即回頭以「幹你娘」之穢語辱警員王台龍、陳健華等人（公然侮辱部分未據
    告訴）。甲○○○○未加理會繼續駕駛巡邏車前行，惟丙○○又騎乘前開機車與
    該巡邏車並行行駛，並接續以「幹你娘」等語辱王台龍及乙○○○○，嗣丙○○將所騎機車停放在靠近交叉路口快車道之安全島旁，又接續對著在該處慢車道
    上慢行之巡邏車內之王台龍、乙○○○○辱「幹你娘」，甲○○○○因見丙○○沒戴安全帽且有飲酒駕車之嫌，乃將巡邏車停放在慢車道上欲下車盤查丙○○
    依法執行職務時，丙○○見狀隨即騎乘機車快速由該交叉路口左轉欲逃離現場，
    王台龍及乙○○○○自後追趕，迨丙○○因重心不穩跌倒在地，甲○○○○乃上
    前示意丙○○取出證件受檢，丙○○不從仍接續以「幹你娘」等語辱甲○○○○及乙○○○○，並動手揮舞作勢攻擊乙○○○○施脅迫，丙○○隨之又跑向同
    路段三六三號上林村村長辦公室兼住處敲門並大聲咆哮，且接續對於自後追及依
    法執行職務之乙○○○○作勢欲攻擊狀施脅迫，迨村長住處大門因未鎖被丙○○
    敲開後，廖某即跑進村長屋內另接續以「幹你娘」之穢語辱站在村長住處門外
    之王台龍及乙○○○○，嗣該村村長自該處二樓探頭詢問何事，丙○○即趁甲○○○○抬頭欲向村長說明原由不備時，出手毆打甲○○○○頸部一拳施強暴，致
    甲○○○○受有左側頸部挫傷之傷害（傷害部分未據告訴），並迅即關上鐵門，
    甲○○○○即呼叫同仁前來支援，迨村長將住處鐵門打開，廖某始為趕來之員警
    制服，並對之施以酒精測定，測得其吐氣所含酒精成分為每公升０．九二毫克（
    即０．九二ＭＧ／Ｌ）。
二、案經桃園縣警察局平鎮分局移送台灣桃園地方法院檢察署檢察官偵查起訴。
    理  由
一、訊據被告丙○○坦承於右揭時、地，飲酒後騎乘機車於上開路口與甲○○○○及
    乙○○○○發生爭執拉扯，其在該路段安全島旁時有「幹你娘」等語及在村長
    住處門口有打甲○○○○一拳之事實，惟矢口否認前開妨害公務及當場侮辱公務
    員等犯行，辯稱：因為甲○○○○及乙○○○○開巡邏車與伊並行，在車內看伊
    沒有戴安全帽，伊就用台語駕駛座的甲○○○○「看什麼」，後來伊要轉彎回
    家警員以為伊要逃跑，就將車門打開，想要拉伊的車子，但是沒有拉到，伊重心
    不穩，就倒在路旁，伊就火了與他們二人發生拉扯，在拉扯完後伊就將身分證放
    在巡邏車的引擎蓋上，去找村長，在村長家門口，又與甲○○○○發生拉扯，後
    來伊有打甲○○○○一拳，之後就被趕來支援的警員抓起來，伊在安全島上「
    幹你娘」不是對著警察，是因為伊太太離家出走才生氣的云云。經查被告對
    於其於右揭時、地，飲酒後騎乘前開機車行駛上開路段之事實，業據被告於警、
    偵訊及本院審理時坦承不諱。查血液中所含不同酒精濃度將對駕駛人造成心理及
    駕駛行為之影響，包括情緒、判斷、反應、體能與精神協調等，狀態由清醒至昏
    睡不等，其呼氣中酒精濃度每公升含量為０．二五毫克時，即相當於血液中酒精
    濃度（Blood Alcohol Concentration簡稱BAC）為百分之０．０五（亦即每一百
    毫升血液中含五十毫克酒精），雖酒精濃度高低對人之駕駛能力之影響乃因人而
    異，然多與血液中之酒精濃度成正比，經實驗結果顯示，血液中之酒精濃度在百
    分之０．０三以下時，對駕駛能力無明顯影響、幾乎與未飲酒無異，濃度在百分
    之０．０三至０．０五之間，多數駕駛人心境逐漸變幻不定，視覺與反應靈敏減
    弱，對速度及距離的判斷力差，濃度在百分之０．０五至０．０八之間，反應遲
    鈍，駕駛能力受損，遲而不決或決而不行，濃度在百分之０．０八至０．一五之
    間，判斷力嚴重受到影響，體能與精神協調受損，駕駛之體能困難增加，濃度超
    過百分之０．一五時，會有視線搖晃，駕駛人進入恍忽狀態，判斷及理解遭到扭
    曲，駕駛不穩定，濃度超過百分之０．五時即已無法開車，有交通部運輸研究所
    九十年九月二十四日運安字第九００００五八五四號函暨函附之文獻、附表附卷
    可憑，被告丙○○經警測得其吐氣所含酒精成分為每公升０．九二毫克，有酒精
    濃度測試表一份在卷可稽，相當於其血液中酒精濃度（BAC）已超過前述實驗結
    果之濃度百分之０．一五程度，已屬高濃度，加以被告為警欄檢盤查時經觀察結
    果，有駕駛蛇行、車身搖擺不定，駕駛操控力顯然欠佳，車輛行徑偏離常軌，時
    而加速，時而突停，駕駛車速顯無法正常操控，酒精測試或訊問過程有語無倫次
    、含糊不清或意識模糊，注意力無法集中，查獲後走路東倒西歪，顯無從為正常
    操控駕駛，命走直線測試或平衡動作，腳步不穩或手、腳部顫抖顯無法平衡等情
    ，亦有違反刑法第一百八十五條之三查獲後測試、觀察職務報告一份附卷可參，
    再參酌上開說明，其判斷、反應、體能與精神協調等綜合判斷，被告已明顯達於
    不能安全駕駛動力交通工具之程度，是被告飲酒後已不能安全駕駛動力交通工具
    而駕駛之事實堪以認定。又被告前開對於公務員依法執行職務時施強暴、脅迫及
    於公務員依法執行職務時當時侮辱犯行，業據被告於警訊時坦認不諱，並經證人
    即警員王台龍、陳健華於本院審理時證述明確，證人甲○○○○於本院審理時證
    稱：「：：被告將車子停在我們車子左前方的快車道上，：：：之後他就一直對
    著我們『幹你娘』有五、六次，：：我們繼續往前行，他就騎車與我們並行，
    還是一直對著我們警車『幹你娘』，當快到他家左轉的安全島時，他就將車子
    停在安全島旁，坐在機車上又一直我們『幹你娘』，我們就下車要欄檢他，他
    見我們下車時，：：：他還一直對我們『幹你娘』，且不願出示證件，且作勢
    要打乙○○○○，：：：後來村長的門敲開後，他就跑進去不出來，但是一直在
    裡面咆哮並『幹你娘』，後來村長在二樓探頭問何事時，我抬頭往上看時，被
    告就一拳打過來，打到我的脖子，：：：」等語，復有敏盛綜合醫院龍潭分院診
    斷證明書一紙、警員王台龍、陳健華之報告各一份在卷可憑，被告丙○○係對於
    依法執行職務之公務員施強暴、脅迫及當場以輕蔑之穢語辱，其有於公務員依
    法執行職務時施強暴、脅迫及當場侮辱之犯行亦堪認定。被告於審理時改稱伊並
    未對警員施強暴、脅迫妨害公務及其非對著警察「幹你娘」云云，均為卸責之
    詞，不足採信，事證明確，被告犯行堪以認定。
二、被告丙○○服用酒類，不能安全駕駛動力交通工具而駕駛之行為，係犯刑法第一
    百八十五條之三之公共危險罪。其對於公務員依法執行職務時，施以強暴、脅迫
    之行為，係犯刑法第一百三十五條第一項之妨害公務執行罪。又其於公務員依法
    執行職務時，當場侮辱，係犯刑法第一百四十條第一項之當場侮辱公務員罪。又
    被告接續對於警員王台龍、陳健華依法執行職務時施強暴、脅迫，乃係一妨害公
    務執行之接續多次行為，侵害一個法益，應為接續犯，屬單純一罪。公訴人雖未
    敘明被告動手揮舞作勢毆打依法執行職務之乙○○○○而施脅迫之犯行，惟被告
    接續對於警員王台龍、陳健華依法執行職務時施強暴及脅迫，乃係一妨害公務執
    行之接續多次行為之單純一罪，有如前述，本院自得一併加以裁判，附此敘明。
    又被告接續於警員王台龍、陳健華執行職務時，當場一再辱罵「幹你娘」而施侮
    辱，乃一當場侮辱行為接續之動作，所侵害者亦為單一之國家法益，祇成立一當
    場侮辱公務員罪。又所犯前開各罪，犯意各別，行為有異，且罪名不同，應分論
    併罰。爰審酌被告酒後不能安全駕駛而駕駛，且於警員依法執行職務時，接續對
    警員施強暴、脅迫，妨害公務執行，且當場辱罵警員，施加侮辱，且出手毆打警
    員王台龍致王員受有傷害，情節非輕，及其犯後態度等一切情狀，分別量處如主
    文所示之刑，並定其應執行之刑及諭知易科罰金之折算標準，以資懲儆。
三、末按被告丙○○於甲○○○○呼叫同仁前來支援，並欲將其帶回警局依法執行職
    務時，丙○○復動手拉扯損壞甲○○○○職務上所著反光背心左肩之「警」字標
    誌，嗣後始為趕來之員警制服等情，業據證人甲○○○○於本院審理時證述明確
    ，並有遭被告損壞之反光背心照片一幀在卷可佐。查警用反光背心係配發予員警
    以供直接用於執行警察勤務所用，為公務員職務上所掌管之物品，因之被告動手
    拉扯損壞甲○○○○所著反光背心之左肩上「警」字標誌部分，是否另涉犯刑法
    第一百三十八條之損壞公務員職務上掌管之物品罪嫌，未據公訴人起訴，且與本
    案犯行，犯意各別，行為互殊，本院無從併予審酌，爰請檢察官另行偵辦。
據上論斷，應依刑事訴訟法第二百九十九條第一項前段，刑法第一百八十五條之三、
第一百三十五條第一項、第一百四十條第一項、第五十一條第五款、刑法第四十一條
第一項前段，罰金罰鍰提高標準條例第一條前段、第二條，判決如主文。
本案經檢察官李山明到庭執行職務。
中      華      民      國      九十一      年    七    月      十      日
              臺灣桃園地方法院刑事第三庭
                                      法  官  林惠霞
右正本證明與原本無異
如不服本判決書應於送達後十日內向本院提出上訴狀
                                      書記官  吳仁心
中      華      民      國      九十一      年    七    月      十二    日
附錄本案論罪科刑法條全文
刑法第一百八十五條
  服用毒品、麻醉藥品、酒類或其他相類之物，不能安全駕駛動力交通工具而駕駛者
，處一年以下有期徒刑、拘役或三萬元以下罰金。
刑法第一百三十五條第一項
  對於公務員依法執行職務時，施強暴脅迫者，處三年以下有期徒刑、拘役或三百元
以下罰金。
刑法第一百四十條第一項
  於公務員依法執行職務時，當場侮辱，或對於其依法執行之職務公然侮辱者，處六
月以下有期徒刑、拘役或一百元以下罰金
。
刑法第一百三十八條
  毀棄、損壞或隱匿公務員職務上掌管或委託第三人掌管之文書、圖書、物品，或致
令不堪用者，處五年以下有期徒刑。
